臺灣板橋地方法院刑事判決　　　　　　　100年度易字第552號
公　訴　人　臺灣板橋地方法院檢察署檢察官
被　　　告　溫昶順
　　　　　　溫昶翰
　　　　　　顏成家
上　一　人　謝世瑩律師
選任辯護人
上列被告因傷害案件，經檢察官提起公訴（100年度偵字第382號
），本院判決如下：
    主  文
本件公訴不受理。
    理  由
一、公訴意旨略以：被告溫昶順、被告溫昶翰係兄弟，渠等母親
    溫呂鳳嬌曾出租空地予顏成家擺攤做生意，因租金問題與被
    告顏成家發生口角爭執，雙方於民國99年11月15日終止租約
    ，被告顏成家遂於同年12月8 日22時15分許，前往其向溫呂
    鳳嬌承租位於臺北縣三重市（現改制為新北市三重區○○○
    街164 號前之攤位收拾物品，詎被告溫昶順、溫昶翰竟基於
    傷害之犯意聯絡，被告溫昶順先手持木棍毆打被告顏成家之
    頭部，並以電擊棒電擊被告顏成家之頸部，被告溫昶翰再以
    甩棍毆打被告顏成家之右手臂、左大腿及左手，並以甩棍頂
    端戳向顏成家之喉嚨部位；被告顏成家亦不甘示弱，基於傷
    害之犯意，持類似石頭之物品，毆打被告溫昶翰之右手，致
    被告顏成家受有左側頭頂頭皮分別為5 公分及4 公分之裂傷
    、左手第4 指中段指骨骨折、右側口腔黏膜出血、右上臂挫
    傷瘀青血腫及一處0.8 ×0.8 公分之傷口、左大腿10×4 公
    分之挫傷瘀青及左小腿挫傷瘀青等傷害；被告溫昶翰則受有
    右小指挫擦傷併2 ×2 公分血腫之傷害。嗣經路人報警，經
    警前往現場處理，當場扣得電擊棒及甩棍各1 支，始循線查
    知上情。因認被告溫昶順、溫昶翰、顏成家均涉犯刑法第27
    7 條第1 項之傷害罪嫌等語。
二、按告訴乃論之罪，告訴人於第一審辯論終結前，得撤回其告
    訴，刑事訴訟法第238 條第1 項定有明文；又告訴經撤回者
    ，應諭知不受理之判決，且此項判決得不經言詞辯論為之，
    同法第303 條第3 款、第307 條亦分別定有明文。
三、本件被告溫昶順、溫昶翰、顏成家因傷害案件，經檢察官提
    起公訴，認被告三人均涉犯刑法第277 條第1 項之傷害罪嫌
    ，而依同法第287 條前段之規定，須告訴乃論。嗣因告訴人
    溫昶翰、顏成家及被告溫昶順業於100 年3 月31日本院審理
    中成立和解，並於同日具狀向本院撤回對彼此傷害案件之告
    訴，有本院審判筆錄及撤回告訴狀等附卷可稽，揆諸前揭說
    明，爰不經言詞辯論，逕為不受理判決之諭知。
據上論斷，應依刑事訴訟法第303 條第3 款、第307 條，判決如
主文。
中    華    民    國   100    年    4      月    7     日
                  刑事第九庭  法  官  鄭凱文
以上正本證明與原本無異。
如不服本判決應於收受判決後10日內向本院提出上訴書狀，並
應敘述具體理由。其未敘述上訴理由者，應於上訴期間屆滿後
20日內向本院補提理由書（均須按他造當事人之人數附繕本）
「切勿逕送上級法院」。
                              書記官  陳筱惠
中    華    民    國   100    年    4     月    8     日